# 新三板基础层年审报告的其他信息

提问人：zengfengxia 时间：2018-02-12 09:31:42
是不是应该明确一个概念，对非上市实体而言，是否只要识别出其他信息就需要在报告中披露其他信息段？ 根据 1521 第 22 条，对上市实体以外的审计，只有注册会计师已获取其他信息审计报告才“应当包括一个单独部分，以“其他信息”为标题。”从准则的措辞看，似乎获取其他信息取决于注册会计师自身的意愿。尽管无论是否获取其他信息并披露，注册会计师对其他信息的责任都是一样的。
因此，新三板企业注册会计师如果未获取其他信息，审计报告中我理解可以不包括其他信息段。

回答人：chenyiwei
可以这样理解。但还是希望中注协对此再做出进一步解释。但估计难度较大。

提问人：嫂嫂自重 时间：2018-03-14 02:21:15
对于上市公司重要控股子公司的其他信息段，是否需要增加？ 因为上市公司年度报告中会涉及到这些控股子公司的一些信息

回答人：chenyiwei
上市公司重要控股子公司审计报告对其他信息的要求未见特殊之处，如果子公司的年审报告出具时，上市公司已公布年报，则需进行核对。